【裁判字號】    98,交聲,1564
【裁判日期】    980601
【裁判案由】    聲明異議
【裁判全文】
臺灣高雄地方法院交通事件裁定        98年度交聲字第1564號
原處分機關  高雄市政府交通局
異  議  人  甲○○
上列受處分人因違反道路交通管理處罰條例案件，對於高雄市政
府交通局為之處分（原處分：高市交裁字第裁32-ZBB641237號）
，聲明異議，本院裁定如下：
    主  文
異議駁回。
    理  由
一、原處分意旨略以：異議人即受處分人甲○○於民國98年4 月
    12日下午2 時49分許駕駛車號2767-MS 號自用小客車，行經
    國道1 號高速公路南下137.99公里處，因行駛高速公路速度
    超過規定最高速限，經內政部警政署國道公路警察局第二警
    察隊造橋分隊逕行舉發異議人「速限100 公里，經雷達（射
    ）測定行速為113 公里，超速13公里」，並於98年4 月30日
    開立公警局交字第ZBB641237 號舉發違反道路交通管理事件
    通知單，而高雄市政府交通局依據道路交通管理處罰條例第
    33條第1 項第1 款及第63條第1 項第1 款規定，於98年5 月
    20日以高市交裁字第裁32-ZBB641237號裁決書裁處異議人罰
    鍰新臺幣（下同）3,000 元，並記違規點數1 點。異議人接
    獲裁決書後，不服上開裁決處分，於法定期間內向本院聲明
    異議。
二、本件異議意旨略以：異議人當時是在內線道超車，並非於外
    線道違規，且超車若不加速，會造成危險，為此，請求撤銷
    原處分等語。
三、按汽車行駛於高速公路，行車速度超過規定之最高速限，處
    汽車駕駛人新臺幣3,000 元以上6,000 元以下罰鍰，道路交
    通管理處罰條例第33條第1 項第1 款定有明文。
四、經查，異議人甲○○於98年4 月12日下午2 時49分許駕駛車
    號2767-MS 號自用小客車，行經國道1 號高速公路南下137.
    99公里處，因行駛高速公路速度為每小時113 公里，超過規
    定最高速限每小時100 公里，經內政部警政署國道公路警察
    局第二警察隊造橋分隊逕行舉發，並由原處分機關就其行駛
    高速公路速度超過規定最高速限部分之交通違規行為裁處罰
    鍰3,000 元，並記違規點數1 點之事實，有內政部警政署國
    道公路警察局98年4 月30日公警局交字第ZBB641237 號舉發
    違反道路交通管理事件通知單、原處分機關98年5 月20日高
    市交裁字第裁32-ZBB641237號違反道路交通管理事件裁決書
    各1 份及違規採證照片1 張附卷可稽，且為異議人所不爭執
    ，是異議人有如上述之交通違規行為，應堪以認定。至異議
    人雖執上詞聲明異議，然查，本院遍觀道路交通管理處罰條
    例，並未規範汽車駕駛人於行駛高速公路超車時，可以不受
    該條例第33條第1 項第1 款關於最高速限之限制，則異議人
    駕車在高速公路車行駛，不論係正常行駛抑或超車，其行車
    速度均不應超過規定之最高速限（按即每小時100 公里），
    是本件異議人之行車速度既已達每小時113 公里，而超過規
    定之最高速限，自應依道路交通管理處罰條例第33條第1 項
    第1 款予以處罰。從而，原處分機關依道路交通管理處罰條
    例第33條第1 項第1 款及第63條第1 項第1 款規定，裁處異
    議人罰鍰3, 000元，並記違規點數1 點規定，於法並無不合
    ，本件異議為無理由，應予駁回。
五、依道路交通案件處理辦法第19條前段，裁定如主文。
中    華    民    國    98    年    6     月    1     日
                      交通法庭      法  官  陳盈吉
上正本照原本作成。
如不服本裁定，應於收受送達後5 日內向本院提出抗告狀。
中    華    民    國    98    年    6     月    1     日
                                書記官  陳展榮


司法院資訊處製作；財團法人民間司法改革基金會備份。
